臺灣高雄地方法院刑事判決　　　　　　　　　　　　九十一年度訴字第一五八五號
　　公　訴　人　臺灣高雄地方法院檢察署檢察官
　　被　　　告　甲○○
右列被告因違反毒品危害防制條例案件，茲經檢察官提起公訴（九十一年度毐偵字第
一八四０號），本院判決如左：
    主  文
甲○○連續施用第一級毒品，累犯，處有期徒刑玖月；又連續施用第二級毒品，累犯
，處有期徒刑柒月，扣案之第二級毒品安非他命貳包（壹包淨重玖佰伍拾玖點貳柒公
克、壹包淨重貳拾捌點貳玖公克）沒收銷燬之。應執行有期徒刑壹年貳月，扣案之第
二級毒品安非他命（壹包淨重玖佰伍拾玖點貳柒公克、壹包淨重貳拾捌點貳玖公克）
沒收銷燬之。
    事  實
一、甲○○前於民國八十六年間因違反麻醉藥品管理條例，經雲林地院以八十六年度
    易字第四六三號、第九四四號刑事判決，分別判處四月（緩刑四年部分業經雲林
    地院以八十六年度撤緩字第四三號裁定撤銷）及六月在案，二案接續執行，於八
    十七年十二月二十六日執行完畢。
二、甲○○又因施用第二級毒品案件，經強制戒治期滿，由台灣雲林地方法院檢察署
    檢察官於九十年二月十四日，以九十年度戒毒偵字第二二號不起訴處分確定。詎
    甲○○仍不知悔改，於不起訴處分後五年內復基於施用第一級毒品之概括犯意，
    於九十年五月二十三日下午三時許及九十一年四月二十三日下午二時十分許，在
    雲林縣北港路上某處，以將海洛因摻入香菸內吸食之方式，施用第一級毒品海洛
    因二次；復基於施用第二級毒品之概括犯意，自九十年五月二日起至九十一年四
    月二十三日下午四時許止，連續在其位於雲林縣元長鄉潭西村四鄰潭內四四號住
    處及高雄市○○路與高速公路旁中正體育場廁所內，以打火機燒烤玻璃球吸食煙
    氣之方式，施用第二級毒品安非他命多次。嗣於於九十一年四月二十三日晚上七
    時，在高雄市○○區○○路與高速公路口為警查獲，並當場扣得第二級毒品安非
    他命二包（一包淨重九百五十九點二七、一包淨重二十八點二九公克，另販賣部
    分由警方另行偵辦中）。
二、案經高雄市政府警察局刑警大隊移送臺灣高雄地方法院檢察署檢察官偵查起訴。
    理  由
一、訊據被告甲○○對於上開時、地連續施用第一、二級毒品海洛因多次之事實供承
    不諱，又被告於九十一年四月二十三日經警查獲時所採集之尿液，經送請高雄市
    政府衛生局檢驗之結果，呈現曾施用第一級毒品海洛因及第二級毒品安非他命之
    陽性反應，有高雄市政府衛生局九十一年五月二日高衛試煙字第Ａ—○七號煙毒
    尿液檢驗成績書一紙附卷可考。再佐以當日經警查獲扣案之白色粉末二包，經送
    內政部警政署刑事警察局鑑定結果，屬第二級毒品安非他命無誤，有該局九十一
    年五月二十一日刑鑑字第０九一０一０五六八一號鑑驗通知書一份在卷可考。是
    依上開補強證據，已足資擔保被告上開任意性自白具有相當程度之真實性，而得
    使本院確信被告前述自白之犯罪事實確屬真實。再被告甲○○前因施用毒品案件
    ，經強制戒治期滿，由台灣雲林地方法院檢察署檢察官於九十年二月十四日，以
    九十年度戒毒偵字第二二號不起訴處分確定等情，有上開不起訴處分書、台灣高
    雄地方法院檢察署刑案資料查註紀錄表、本院被告院內索引卡紀錄表及台灣高等
    法院被告全國前案紀錄表各一紙在卷可憑。其經不起訴處分後五年內再犯毒品危
    害防制條例第十條之罪，本件事證明確，被告犯行洵堪認定。
二、按犯毒品危害防制條例第十條之罪，經依該條例第二十條第二項強制戒治期滿後
    ，應由檢察官為不起訴處分。經不起訴處分後五年內再犯第十條之罪或三犯以上
    者，即不適用前項之規定（即應由檢察官偵查起訴），毒品危害防制條例第二十
    三條第二項定有明文。因被告前已有施用毒品之行為，因強制戒治期滿經台灣雲
    林地方法院檢察署檢察官為不起訴處分，五年內再犯毒品危害防制條例第十條第
    一、二項之罪，依前揭規定，即應依毒品危害防制條例第十條第一、二項之規定
    論罪科刑。其二次施用第一級毒品海洛因及多次施用第二級毒品安非他命之行為
    ，時間密接、方法相同，所犯構成要件相同之罪，顯係基於概括犯意為之，均應
    依連續犯規定論處，並加重其刑。公訴意旨雖僅就九十一年四月二十三日下午二
    時十分許回溯二十四小時內某時（即本院認定九十一年四月二十三日下午二時許
    之施用犯行，業據被告自承在卷，應予更正敘明），施用第一級毒品海洛因一次
    之犯行提起公訴，然檢察官就犯罪事實一部起訴者，其效力及於全部，本件被告
    於九十年五月二十三日下午三時許施用第一級毒品之犯罪事實，與經檢察官起訴
    之部分有連續犯之裁判上一罪之關係，已如前述，本院自得一併加以審理，附此
    敘明。又其施用第一、二級毒品行為前，持有第一、二級毒品之低度行為，為施
    用第一、二級毒品之高度行為所吸收，不另論罪。被告所犯上開二罪間，犯意個
    別，行為互異，應予分論併罰。查被告有犯罪事實欄一之論罪科刑執行情形，有
    卷附之臺灣高等法院被告全國前案記錄表、臺灣高雄地方法院檢察署刑案資料查
    註記錄表可憑，其受有期徒刑之執行完畢，五年以內再犯有期徒刑以上之罪，為
    累犯，均依法加重其刑，並遞加之。爰審酌被告前因施用毒品送強制戒治期滿，
    經檢察官為不起訴處分，猶不知警惕，再次施用，惟念及施用毒品行為係自戕身
    心之行為及犯後坦承犯行等情狀，分別量處如主文所示之刑，並定其應執行刑，
    以資懲儆。扣案之白色粉末二包，經送內政部警政署刑事警察局鑑定結果，確為
    第二級毒品安非他命（一包淨重九百五十九點二七、一包淨重二十八點二九公克
    ）無訛，已如前述，屬毒品危害防制條例第二條所規定之第二級毒品，爰依同條
    例第十八條第一項前段之規定沒收銷燬之（包裝袋與之不能析離，亦應併宣告沒
    收銷燬之）。另因鑑驗而用罄之毒品安非他命零點一九、零點一二公克，因已不
存在，毋庸諭知沒收，併此敘明。
據上論斷，應依刑事訴訟法第二百九十九條第一項前段，毒品危害防制條例第十條第
一項、第二項、第十八條第一項前段、刑法第十一條、第五十六條、第四十七條、第
五十一條第五款，判決如主文。
本案經檢察官陳永章到庭執行職務。
中     華     民     國      九十一      年      七     月    二十六    日
                                臺灣高雄地方法院刑事第六庭
                                    審判長法  官    趙家光
                                          法  官    周玉群
                                          法  官    邱泰錄
右正本證明與原本無異。
如不服本判決，應於判決送達後十日內，向本院提出上訴狀。
                                          書記官    林慧君
中    華    民    國      九十一   年      七      月      二十六      日
毒品危害防制條例第十條
施用第一級毒品者，處六月以上五年以下有期徒刑。
施用第二級毒品者，處三年以下有期徒刑。
